臺灣士林地方法院民事裁定
111年度小上字第23號
上  訴  人  龍門企業有限公司

法定代理人  劉文侃
被  上訴人  許雅晶
訴訟代理人  黃正儒
上列當事人間請求返還價金等事件，上訴人對於中華民國110年1
1月5日本院內湖簡易庭110年度湖簡字第1190號第一審判決，提
起上訴，本院裁定如下：
    主  文
上訴駁回。
第二審訴訟費用新臺幣壹仟伍佰元由上訴人負擔。
    理  由
一、按關於請求給付金錢或其他代替物或有價證券之訴訟，其標
    的金額或價額在新臺幣（下同）10萬元以下者，適用本章所
    定之小額程序。民事訴訟法第436條之8第1項定有明文。本
    件被上訴人原起訴請求上訴人：㈠先位部分：上訴人與原審
    被告溫芷瑛應連帶給付上訴人6萬9,274元及遲延利息；㈡備
    位部分：上訴人應交付其公司品牌「SCOTTISH HOUSE」之6
    萬9,274元等值商品予被上訴人（見原審卷第9頁）。嗣被上
    訴人於原審民國110年10月15日審理時捨棄備位聲明（見原
    審卷第117頁），依前揭規定，本件應適用小額訴訟程序，
    原審雖誤以簡易程序終結，然不因此變更其為小額訴訟事件
    之性質，本院自應依小額訴訟事件第二審程序之規定，合先
    敘明。
二、次按對於小額訴訟之第一審裁判之上訴，非以其違背法令為
    理由，不得為之；民事訴訟法第436條之24第2項分別規定甚
    明。小額訴訟程序之上訴狀內應記載上訴理由，表明下列各
    款事項：原判決所違背之法令及其具體內容。依訴訟資料
    可認為原判決有違背法令之具體事實。民事訴訟法第436條
    之25亦有明定。亦即其上訴狀應就第一審判決如何違背法令
    為具體之指摘，並揭示該法規之條項或其內容，若係成文法
    以外之法則，應揭示該法則之旨趣，倘為司法院解釋，則應
    揭示該判解之字號或其內容，或揭示如何當然違背法令之事
    實，上訴狀如未依此項方法表明者，即難認為已對第一審判
    決之違背法令有具體之指摘（最高法院71年度台上字第314
    號判決意旨參照）。故倘上訴狀未就上開事項為具體表明，
    僅泛就事實認定、證據取捨為爭執，應認其上訴不合程式，
    依民事訴訟法第436條之32第2項準用同法第444條第1 項前
    段規定應予裁定駁回。
三、上訴意旨略以：被上訴人未證明其受有6萬9,274元之損害；
    又上訴人並無優惠方案，亦未於百貨公司專櫃為公告及標示
    ，且上訴人定期指派主管至各百貨專櫃巡視並瞭解營運狀況
    ，並於105年12月20日公布從業人員道德規範，要求員工不
    得匯款或代預刷卡方式協助顧客結帳，被上訴人主張侵權行
    為係屬溫芷瑛之個人行為，上訴人無從知悉其與顧客間私相
    授受之交易，縱使上訴人監督原審被告溫芷瑛執行職務，已
    盡相當注意，仍不免發生損害，無庸負擔賠償責任等語。
四、經核上訴人前開所述，均係就原審所為事實認定、證據取捨
    之範疇加以爭執，而其上訴狀內並未具體指摘原判決究竟有
    如何不適用法規或適用不當之處，亦未揭示該法規之條項、
    成文法以外之法則或司法院解釋，復未表明原判決有何違背
    法令之具體事實。本院於111年7月12日裁定命上訴人於收受
    裁定送達後20日內予以補正（見本院卷第62-63頁），上訴
    人於同年月18日收受裁定（送達證書見本院卷第64頁），迄
    今仍未補正。是揆諸首揭法條規定及說明，本件上訴為不合
    法，應予裁定駁回。
五、末按小額訴訟之上訴程序，法院為訴訟費用之裁判時，應確
    定其費用額，民事訴訟法第436條之19第1項、第436條之32
    第1項分別定有明文。本件第二審裁判費用1,500元，應由敗
    訴之上訴人負擔，爰依前揭法條併予確定之。
六、據上論結，本件上訴為不合法，爰裁定如主文。
中　　華　　民　　國　　111 　年　　8 　　月　　15　　日
                  民事第二庭  審判長法  官  陳章榮

                                    法  官  王伯文

                                    法  官  蔡子琪
以上正本係照原本作成。
本件裁定不得抗告。
中　　華　　民　　國　　111 　年　　8 　　月　　15　　日
                                    書記官  周苡彤